臺灣桃園地方法院民事裁定　　　　　　　 94年度救抗字第1號
抗　告　人　甲○○
相　對　人　乙○○
　　　　　　丙○○
上列當事人間請求訴訟救助事件，抗告人對於民國94年9 月30日
本院中壢簡易庭94年度壢救字第7 號裁定提起抗告，本院裁定如
下：
    主      文
抗告駁回。
抗告費用由抗告人負擔。
    理      由
一、按「當事人無資力支出訴訟費用者，法院應依聲請，以裁定
    准予訴訟救助。但顯無勝訴之望者，不在此限。」，民事訴
    訟法第107 條第1 項定有明文。所謂無資力，係指窘於生活
    ，且缺乏經濟上之信用而言（最高法院18年抗字第260 號、
    43年台抗字第152 號判例意旨參照），申言之，若非無籌措
    款項以支出訴訟費用之信用技能，即難謂為無資力支出訴訟
    費用。且此項請求救助之事由，依同法第109 條第2 項、第
    284 條之規定，應依證據之性質釋明之，而法院調查聲請人
    是否無資力支出訴訟費用，專就聲請人提出之證據為之，如
    聲請人並未提出證據，或依其提出之證據，未能信其無資力
    支出訴訟費用之主張為真實，即應將其聲請駁回，並無調查
    之必要（最高法院26年滬抗字第34號判例意旨參照）。
二、本件抗告意旨略以：相對人對抗告人施暴成傷，抗告人始提
    出損害賠償訴訟。而因抗告人每月薪資僅新臺幣（下同）1
    萬多元，需固定支出房租、扶養小孩之安親費用，且因尚未
    取得身分證，故實無能力再支付本件訴訟費用等語。
三、經查，依抗告人於原審所提出之離婚事實切結書、離婚協議
    書、本院通常保護令之影本，均係其與相對人之兄即第三人
    黃文龍等關於離婚所為之協議，另抗告人提出之收費收據影
    本，則係為證明因抗告人為扶養其女所支出之費用，均無法
    資為其窘於生活且缺乏經濟上信用，而無力支出訴訟費用之
    認定。參以抗告人提起本件抗告，未繳納抗告費用，經本院
    於民國94年9 月30日裁定命補繳抗告費用1,000 元，抗告人
    亦遵期繳納，則其是否確無資力繳納本院中壢簡易庭94年度
    壢簡字第860 號請求侵權行為損害賠償事件之裁判費4,850
    元，非無疑問。再徵諸抗告人自承每月有薪資收入1 萬餘元
    ，則依現今社會經濟狀況而言，其主張無力支出本件訴訟費
    用4 千餘元，亦與常情有違。此外，抗告人復未能提出其他
    證據以釋明其窘於生活且缺乏經濟上之信用，而無資力支出
    訴訟費用之事實，自難採信其為無資力之人，是其聲請本件
    訴訟救助，自非有據，不能准許。原審裁定駁回其聲請，於
    法尚無不合。抗告意旨仍執前詞，指摘原裁定不當，求予廢
    棄，為無理由，應予駁回。
四、據上論結，本件抗告為無理由，爰裁定如主文。
中　　華　　民　　國　　94　　年　　12　　月　　29　　日
                    民事第二庭  審判長  法  官  劉克聖
                                        法  官  石有為
                                        法　官　張震武
以上正本係照原本作成
本裁定不得抗告
中　　華　　民　　國　　94　　年　　12　　月　　29　　日
                     　　　　　　       書記官　李家
